【裁判字號】    97,簡上,209
【裁判日期】    971126
【裁判案由】    損害賠償
【裁判全文】
臺灣高雄地方法院民事判決             97年度簡上字第209號
上  訴  人  乙○○
被上訴  人  甲○○
當事人間請求損害賠償事件，上訴人對於民國97年5 月13日本院
97年度岡簡字第256 號第一審判決提起上訴，本院民國97年11月
13日言詞辯論終結，判決如下：
    主  文
原判決關於駁回上訴人後開第二項之訴部分，暨命上訴人負擔該
部分訴訟費用之裁判均廢棄。
被上訴人應再給付上訴人新台幣貳佰伍拾元及自民國九十六年七
月二日起至清償日止按週年利率百分之五計算之利息。
其餘上訴駁回。
第一、二審訴訟費用由上訴人負擔十分之九，餘由被上訴人負擔
。
    事實及理由
一、上訴人起訴主張：兩造係夫妻關係。被上訴人於民國94 年5
    月15日7 時許，在桃園縣中壢市○○路○段255 巷61弄10號
    住處，因與伊發生言語爭執，竟出手毆打伊，致伊受有左臉
    頰及左側頭部腫脹壓痛、下頜、左肘及右趾多處挫擦傷、腰
    背部及右大腿鈍傷、腫脹、壓痛等傷害，因而支出醫療費用
    新台幣（下同）4,420 元，並受有3 個月不能從事工作之損
    失，以每月50,000元收入計為150,000 元，並得請求精神慰
    撫金100,000 元，總共254,420 元。爰依侵權行為之法律關
    係，訴請被上訴人如數給付及自起訴狀繕本送達翌日起至清
    償日止，按年息5%計算之利息。
二、被上訴人則以：上訴人所提出之醫費單據如確實，可接受，
    但否認上訴人有3 個月無法工作及其每月薪資有50,000元之
    事，且其請求之精神慰撫金亦屬過高等語，資為抗辯。
三、原審判准上訴人請求醫療費用2,820 元及精神慰撫金30,000
    元共32,820元部分之本息，而駁回其餘之請求。上訴人就敗
    訴部分提起上訴，於本院聲明：(一)原判決不利於上訴人部分
    廢棄。(二)上開廢棄部分，被上訴人應再給付上訴人221,600
    元及自96年7 月2 日起至清償日止，按年息5%計算利息。(三)
    第一、二審訴訟費用由被上訴人負擔。被上訴人則聲明：(一)
    上訴駁回。(二)第二審訴訟費用由上訴人負擔（被上訴人就其
    敗訴部分未聲明不服而確定）。
四、不爭執部分：
    兩造於上訴人所主張之時地因互毆，致上訴人受有左臉頰及
    左側頭部腫脹壓痛、下頜、左肘及右趾多處挫擦傷、腰背部
    及右大腿鈍傷、腫脹、壓痛之傷害。
五、爭執部分：
    上訴人得否再請求醫療費1,600 元、不能工作損失15萬元及
    精神慰撫金7 萬元等部分？
六、法院判斷：
    兩造係夫妻關係，於94年5 月15日7 時許，在桃園縣中壢市
    ○○路○段255 巷61弄10號住處因互毆致上訴人受有左臉頰
    及左側頭部腫脹壓痛、下頜、左肘及右趾多處挫擦傷、腰背
    部及右大腿鈍傷、腫脹、壓痛等傷害之事實，已不爭執如前
    。按因故意或過失，不法侵害他人之權利者，負損害賠償責
    任；不法侵害他人之身體或健康者，對於被害人因此喪失或
    減少勞動能力或增加生活上之需要時，應負損害賠償責任；
    又不法侵害他人之身體者，被害人雖非財產上之損害，亦得
    請求賠償相當之金額。民法第184 條第1 項前段、第193 條
    第1 項及第195 條第1 項前段分別定有明文。準此，上訴人
    依據侵權行為之法律關係請求被上訴人賠償，即屬有據。茲
    就上訴人請求之項目、金額，分別審酌如下：
  (一)醫療費用部分：
    上訴人主張其受有傷害而支出醫療費用為4,420 元，固提出
    醫療費用收據、繳費通知單等為證，然其中國軍岡山醫院之
    藥品處方箋上費用共1,600 元（雄簡調卷13頁），與正式收
    據有別，經函查結果據復實際繳交費用僅250 元，有該院97
    年9 月5 日醫岡院部字第0970000943號函（本院卷39-40 頁
    ）可憑，被上訴人亦不爭執，故上訴人得請求之醫療費用共
    3,070 元（0000－0000＋250） ，逾此部分請求不應准許。
  (二)工作損失部分：
    上訴人主張因受傷致不能從事成衣加工工作，應休息3 個月
    ，而受有減少150,000 元收入之損失，固提出國軍岡山醫院
    、新國民綜合醫院之診斷證明書、代工收入明細、代工廠商
    付款明細及證明單等為證，然觀其上記載之傷勢均為腫脹、
    擦挫瘀傷，經本院就其是否無法從事裁縫加工乙節，函詢國
    軍岡山醫院，該院以97年3 月28日醫岡院部字第0970000296
    號函稱（原審卷43頁）：「經查詢乙○○女士（即上訴人）
    於94年5 月17日至本院急診就診，當時兩上臂有瘀傷、左手
    肘及左足第一趾有擦傷，經保守治療後可步行離院，此後一
    個月內未再回診治療，故無法判定是否影響工作」等語，顯
    示其除受有瘀擦傷外，並無骨折或脫位致不能工作之情形，
    難認須休養3 個月而無法從事成衣加工工作，則此部份之請
    求，自不應准許。
  (三)精神慰撫金部分：
    上訴人受有左臉頰及左側頭部腫脹壓痛、下頜、左肘及右趾
    多處挫擦傷、腰背部及右大腿鈍傷、腫脹、壓痛之傷害，精
    神上自感痛苦，其請求被告賠償慰撫金，洵屬有據。查上訴
    人為大專畢業，從事成衣加工工作，名下無恆產，固定收入
    微簿，而被上訴人則為高中畢業，從事科技公司副理工作，
    擁有土地數筆，固定年薪約75萬元，業據兩造陳述在卷，並
    有本院財產調件明細表可稽，並加斟酌兩造因互毆而互控傷
    害，經臺灣桃園地方法院檢察署檢察官聲請簡易判決處刑，
    嗣於臺灣桃園地方法院刑事庭審理中互相撤回對方之刑事告
    訴等兩造之身份、地位、經濟能力及上訴人所受傷害各情狀
    ，認其請求慰撫金以30,000元適當，逾此範圍，亦不准許。
七、綜上所述，本件上訴人依侵權行為得請求之金額應為33,070
    元（醫費3,070 ＋慰撫金30,000）。是上訴人請求被上訴人
    給付33,070元及自起訴狀繕本送達被上訴人之翌日即96 年7
    月2 日起至清償日止，按週年利率5%計算之利息，為有理由
    ，應予准許；逾此請求為無理由，應予駁回。原審就上開不
    應准許部分為上訴人敗訴之判決，並無違誤，上訴意旨求予
    廢棄改判，非有理由，應予駁回。至就上開應准許部分，原
    審就超過32,820元本息部分，為上訴人敗訴判決，自有未洽
    ，上訴意旨指摘原判決此部分不當，求予廢棄改判，為有理
    由，應由本院予以廢棄改判如主文第2 項所示。
八、據上論結，本件上訴為一部有理由，一部無理由，依民事訴
    訟法第436 條之1 第3 項、第449 條第1 項、第450 條、第
    79條規定，判決如主文。
中    華    民    國    97    年    11    月    26    日
                  民事第一庭審判長法  官  朱玲瑤
                                  法  官  陳宛榆
                                  法  官  藍家慶
正本係照原本作成。
本判決不得上訴。
中    華    民    國    97    年    11    月    26    日
                                  書記官  蔡語珊


司法院資訊處製作；財團法人民間司法改革基金會備份。
